 Já pode? Pode. Sobre o CDD, eu acho que o processo de contabilizar os pontos de ICP já se tornou mais fluido, mais fácil de fazer. Não tem que ficar consultando já tantas vezes a tabela, já tem que ir de cabeça a isso. E a coisa que eu notei é que o limite de pontos para uma classe, que é 32 pontos, eu acho que ele está muito alto. Porque as classes que eu vejo, muitas nem chegam a 25 pontos mais ou menos. As grandes chegam mais ou menos a 20 e poucos pontos, mas a maioria é menos que isso. Aí eu creio que a gente tenha que ver esse limite aí. E uma opinião minha é que os widgets... Widgets... Basicos, eles poderiam ser retirados da tabela, na minha opinião. É isso. Alguém mais... Se a pessoa quer... Falar sobre... Colocar no cartão? Eu posso falar sobre. Beleza. Em relação... Em relação ao... Eu achei que é algo muito interessante. A gente consegue visualizar melhor o que nós estamos usando, como que nós estamos trabalhando no código. Mas eu sinto que no projeto, nesse... No caso, no que nós estamos fazendo... Eu acho que não vai bater o número no final. Eu não sei se é por conta da quantidade de funcionalidades ou coisas assim. Mas o que me chamou muita atenção foi... Essa questão de poder visualizar de forma melhor como que nós estamos fazendo. Poder visualizar melhor o que nós estamos usando. Então... Eu acho que a gente tem que fazer um comentário sobre o resto também. Ou a gente faz só o que a gente quer. Não, é... É normal. Começa falando da sprint e por último você vai ver. Posso só fazer um comentário em cima do que o Jason falou? É que... Por mais que a gente não chegue nesse limite de pontos do ICP... Eu... Vejo que... Ainda assim, anotar esses pontos ajuda porque... Como ele falou, meio que dá uma visão geral do que a gente está fazendo. Isso me dá ideias de como... Melhorar o meu código. Deixar ele talvez menos redundante, mas enfim... Coisas desse tipo. Beleza. Então, pode comentar, Jason. Exatamente. Oi? Comente, Rupa, que eu não escutei direito. Sim, pode. Eu não sei se eu estou escutando bem. Eu não sei se eu estou escutando bem. Pode comentar sobre realizar a sprint agora também. Ah, tá. Deixa eu abrir o trânsito novamente aqui. Tá. Falando sobre o que deu certo, né? Bom, sobre o que deu certo, eu vejo que algo que eu achei muito bacana foi... A gente dar essa parada até mais ou menos no meio da semana... Pra gente poder ver onde que estavam os bugs, sabe? Onde que estavam os bugs. Poder depois parar e a gente focar neles pra depois... Continuar com... Continuar com outras demandas, né? Foi algo que eu achei muito legal. Se você detém... Porque eu acho que não salvou o contra aqui. Bom, é sobre as mudanças necessárias. É... Parece que o Maitinho está travando. Tá, sobre mudanças necessárias, eu acredito que... Tipo, a mais que o CDD facilitou bastante a visualização... Eu acho que é um pouco, tipo assim... É comentar um pouco... Na verdade, é comentar mais os códigos de maneira geral. Por exemplo, ontem... Eu tive uma dificuldadezinha que eu estava até com o Júnior lá na... Com o Oni lá na frente, estava vendo. A gente tem um pouco de dificuldade de entender... Alguma tela específica, assim. De entender como que ela funcionava. Aí eu acho que com os comentários também facilita pra outra pessoa, né? Não estou falando só de mim, exclusivamente, né? Mas que de maneira geral, assim. Beleza. É isso. Comentário necessário sobre... Depois tu põe... Oi? Depois tu põe no cartão aqui, beleza? Tá. Não, eu vi aqui que eu botei, mas botei no errado aqui, desculpa. Ah tá, entendeu. Mas botei no errado. É, isso aí. O item de ação, eu não cheguei a preencher nada. Aham. Que são discussões também não. E no caso, o CDD foi aquilo que eu tinha dito. Ah, beleza. Sim. Eu achei essa semana, assim, achei... Eu achei bem interessante a dinâmica dele. Sentir. Tá. Beleza, é isso mesmo. Ah... Alguém mais quer... Continuar? Pode ser eu. Beleza. É... Beleza. É, o que deu certo nessas frentes é basicamente a mesma resposta da semana passada. O que muda é o GitHub com as branches, né? Antes, semana passada, como eu estava trabalhando em dupla, né? Com o Dionísio e o... O Carlos. O Carlos. Aí eu tinha que verificar o fork de cada um pra poder pegar as atualizações dos códigos. Aí com as branches, não. Porque o GitHub, mesmo ele fazendo o merge, né? Quando a gente faz o GitPool, ele não está atrapalhando o meu desenvolvimento. Bom, nas mudanças necessárias... Quase aqui. É... As retrospectivas serem no sábado. Eu gostei da horária de hoje. Eu prefiro do que na sexta-feira. Beleza. Os itens de ação é... Acertar o layout do projeto com o GDEV do FrontEnd. Tipo assim... Eu coloquei porque, por exemplo, a Lohane hoje ela estava adicionando mais... É... É... Mais diagramas de como vai ficar... Pra ter uma visão melhor, né? Do... É... Do aplicativo em si. Aí eu aproveitei já pra poder também ir desenvolvendo e colocando o FrontEnd no... É... Na interface que estava primitiva anteriormente. Aí... Só que assim... Tem algumas coisas que o pessoal do BackEngine desenvolveu, né? O... O Dionísio, o Lucas... Lucas não, o Carlos, o Pedro... É... O Daniel... Que tipo... São algumas coisas a mais que não estavam na interface dela, entendeu? Então eu acho que deve ter... Uma conversa assim pra... Pra tentar... Deixar o que precisa deixar e retirar o que for de necessário. Por exemplo... Por exemplo, também tinha uma... Uma funcionalidade, né? Que eu tinha colocado semana passada e que eu retirei porque não faz sentido. Com base no que ela estava colocando lá no Miro. Bom... As questões e discussões... É o mínimo... É... Produto viável, né? Do que a gente vai discutir na Plane. E no CDD... Eu tenho uma consideração de assim... Como eu só estou fazendo a contabilidade dos pontos de CP ao final do meu desenvolvimento... É... Ele não está impactando durante o desenvolvimento. Somente no final. É... Eu acho que os comentários... É... Em si do... No código tem sido mais eficazes do que o CDD, na minha opinião. É... No que ele está me contribuindo é apenas tipo pra entender... É... Qual o limite que eu tenho que ter durante o meu desenvolvimento. Por exemplo, eu estava tendo uma tela lá, acho que era de cadastro. Eu estava tendo muitos... É... WIDECT bases, né? Que eu não tinha... Que eu não tinha... Que eu não tinha... Que eu não tinha... Que eu não tinha... Que eu não tinha... Que eu não tinha... Que eu não tinha... Que eu não tinha... Que eu não tinha... Que eu não tinha... Que eu não tinha... Então só estava meio que... Só codando, codando, e no final eu extrapolei o meu... O meu limite, né? Que era 32 pontos. E fora isso, ele me ajuda a ter esse controle, esse freio, né? Porque principalmente eu que estou trabalhando mais na parte do.... É... E... Eu tenho a sugestão de que os... WIDECT bases con serem retirados da tabela. Porque eles estão... É... Compreensíveis, até mesmo para quem... É... fazendo só o back-end Alguém mais? Daniel? ou Pedro? Você está me ouvindo? Ok Então eu posso começar aqui No que deu certo... deixa eu ver aqui foram os... o pessoal achou os bugs Alguém está falando? Está me ouvindo aí? Estou escutando Acho que o teu discord bugou de novo Foi mal, vou sair aqui e entrar de novo Beleza Tá, beleza O resto está me ouvindo aí? Agora estou, não sei porque tem esse bug Tá, aí o que deu certo o pessoal estava descobrindo os bugs o que deu certo para mim foi consertar esses bugs as tarefas atribuídas apesar de eu ter sentido o erro de ter pego muitas tarefas eu achei que não ia dar certo, mas acabou dando tudo certo e também a parte de trabalhar com brents as tarefas eu acho que esse novo formato ajudou muito porque antes eu tive por exemplo que ir lá no fork do Carlos e ver o que ele tinha feito mudanças necessárias eu não coloquei nada itens de ação a gente precisa organizar melhor o código daquele formato que o Rony mandou no grupo é uma parte que eu tenho que começar a implementar isso no meu código deixa eu ver questões e discussões é só sobre a gente discute sobre a entrega do projeto mínimo viável se vai continuar sendo o mesmo ou se vai ter alguma nova coisa na minha opinião acho que tem que tomar cuidado se for colocar muitas novas coisas porque senão a gente vai ter que botar tudo de novo e pode acabar não dando tempo de entregar é e sobre o selecionar estou gostando de usar deixa eu ver qual foi a minha resposta é é até agora nenhuma classe minha atingiu o máximo mas eu ainda não estou certo se tem que aumentar ou diminuir é porque eu não sei se no futuro o código pode ficar mais complexo entende? então eu não estou muito certo disso e sobre o cdd eu acho que sim os branches básicos tipo colo, envolvo, devem ser retirados e não devem ser contabilizados pelo icb por enquanto é isso deixou só falta o só tem agora pode pode prosseguir o que deu certo na sprint coloquei aqui separar melhor as tarefas na primeira sprint acho que o caso do daniel pegaram muita tarefa ai ficou ficou difícil de saber o que estava acontecendo ai agora tinha melhor distribuída ai ficou mais fácil de organizar é também a gente teve aquele documento que o ronin preparou com os requisitos e tal do do projeto como ele deve funcionar a gente teve uma visão melhor de do que é o produto em si e como ele funciona de maneira global e a mudança no fluxo de trabalho no git love para usar branch em relação a maneira que estava antes que cada um fazia separado ai ficava ruim de ver onde estava as mudanças no código agora ficou tudo centralizado ai é mais fácil de ver qualquer mudança mais recente ai mudanças necessárias é eu coloquei aquilo que falei antes durante a reunião que padronizar o nome das classes do widget para ser na medida do possível ter o mesmo nome do arquivo onde ele fica para quando a gente for referenciar a gente achar mais fácil ... ... ... ... ... ... ... ... ... ... ... ... ... ... ... . ... ... ... ... de desenvolvimento, que foi de iniciar o projeto, só que eu falando com o Rony depois, eu vi que não tinha como eu fazer, né? Porque dependia de funcionalidades que não foram implementadas, né? Que estão no backlog. Aí acabou que eu não toquei nessa parte de desenvolvimento, você fez aquela parte de teste. Porém, enquanto eu estava tentando fazer, eu acho que me ajudou a entender o código que já está feito, né? Para tentar seguir a parte daquilo. Olhando o código do Carlos e do Daniel, por exemplo. Queria só dar uma consideração sobre o CDD, por exemplo, os meninos aí comentaram sobre a diminuição de pontos, né? Sim, eu não concordo que deva diminuir, porque por exemplo, o pessoal que trabalha no back-end, estava vendo as classes lá antes de pegar para transformar para o front-end, por exemplo, os números estavam bem baixos mesmo, que não poderia chegar a 32, nem se implementasse novas funcionalidades de back-end. Aí, por exemplo, 8, 12, 14, só que aí quando eu estava desenvolvendo a parte do front-end, eles aumentavam. E, por exemplo, tinha uma classe lá que ela tinha muito focada no back-end e também tinha muitos componentes e, tipo, não fazia o sentido eu fazer o front-end e componentizar, sendo que aquela classe já tinha muitos componentes. Aí acabou que essa é a minha consideração. Para mim também não. Certo. Então, repete aí, por favor, Carlos, sobre só o CDD e aí eu vou seguir normalmente para gravar.